臺灣高雄地方法院刑事判決　　　　　 100年度審易字第1234號
公　訴　人　臺灣高雄地方法院檢察署檢察官
被　　　告　賴志偉
上列被告因竊盜案件，經檢察官提起公訴（100 年度偵字第7621
號），本院以簡式審判程序審理，判決如下：
    主  文
賴志偉犯踰越安全設備、夜間侵入住宅竊盜罪，共貳罪，均累犯
，各處有期徒刑拾月。應執行有期徒刑壹年陸月。
    事  實
一、賴志偉前因竊盜、詐欺案件，分別經本院以96年度易字第38
    94號、97年度審簡字第2420號判決各判處有期徒刑3 月、7
    月、6 月確定，前開案件嗣經裁定合併定應執行有期徒刑1
    年2 月確定，於民國98年4 月16日縮刑期滿執行完畢。詎其
    仍不知悔改，意圖為自己不法之所有，分別為下列竊盜犯行
    ：(一)於99年2 月間晚上某時許，至李翊瑋位於高雄市○○區
    ○○街29巷16號4 樓「301 室」租屋處，趁該處窗戶未上鎖
    之際，以踰越窗戶之安全設備之方式，進入該室，徒手竊取
    李翊瑋所有之錢包（內有金融卡3 張、身分證、健保卡、現
    金卡、學生證、汽車及機車駕照各1 張、新臺幣【下同】20
    0 元）得手；(二)另於前開竊盜犯行後之夜間某時許，在前開
    同址處3 樓「202 室」，以踰越窗戶之安全設備之方式，徒
    手竊取李亭皓所有之翻譯機與充電器（價值合計7,000 元）
    ，得手後，遺留前所竊取李翊瑋之錢包而離去。嗣於99年2
    月24日，李亭皓發覺遭竊報警處理，經警前往採證遺留現場
    上衣微物DNA 檢體送驗，發現與賴志偉之DNA 相符，始循線
    查獲上情。
二、案經李翊瑋、李亭皓訴由高雄市政府警察局三民第二分局移
    送臺灣高雄地方法院檢察署檢察官偵查起訴。
    理  由
一、本件被告賴志偉所犯為死刑、無期徒刑、最輕本刑為3 年以
    上有期徒刑以外之罪，其於準備程序進行中，就被訴事實為
    有罪之陳述，經本院告知簡式審判程序之旨，並聽取當事人
    之意見後，本院認宜進行簡式審判程序，爰依刑事訴訟法第
    273 條之1 第1 項規定，裁定進行簡式審判程序，合先敘明
    。
二、上揭事實，業據被告於本院審理時坦承不諱，核與證人即告
    訴人李翊瑋、李亭皓於警詢之證詞大致相符，並有高雄市政
    府警察局鑑驗書、內政部警政署刑事警察局DNA 型別比對報
    告書各1 份及現場照片7 張附卷可稽。被告上開自白與事實
    相符，自可採為認定事實之依據。本案事證明確，被告犯行
    洵堪認定，應依法論科。
三、比較新舊法部分：
    按行為後法律有變更者，適用行為時之法律。但行為後之法
    律有利於行為人者，適用最有利於行為人之法律，刑法第2
    條第1 項定有明文。查本件被告行為後，刑法第321 條業於
    100 年1 月26日修正公布，於100 年1 月28日生效，修正前
    之刑法第321 條第1 項規定「犯竊盜罪而有下列情形之一者
    ，處6 月以上、5 年以下有期徒刑：一、於夜間侵入住宅或
    有人居住之建築物、船艦或隱匿其內而犯之者。... 。六、
    在車站或埠頭而犯之者。」而修正後之該條項，則增列法定
    刑得併科罰金刑，修正為「犯竊盜罪而有下列情形之一者，
    處6 月以上、5 年以下有期徒刑，得併科新臺幣10萬元以下
    罰金」，且將第1 款修正為「侵入住宅或有人居住之建築物
    、船艦或隱匿其內而犯之者。」，及第6 款修正為「在車站
    、埠頭、航空站或其他供水、陸、空公眾運輸之舟、車、航
    空機內而犯之者。」，比較新舊法結果，修正後之規定較不
    利於被告，是應依被告行為時即修正前之規定處斷。
四、核被告於事實欄一(一)、(二)所為，均係犯100 年1 月26日修正
    前之刑法第321 條第1 項第1 款、第2 款之踰越安全設備、
    夜間侵入住宅竊盜罪。被告所犯上開2 罪，時間有異，犯意
    各別，行為互殊，應予分論併罰。又被告前有如事實欄所示
    犯罪科刑及執行情形，有臺灣高等法院被告前案紀錄表1 份
    在卷可按，其於受徒刑之執行完畢後，5 年內故意再犯本件
    有期徒刑以上之2 罪，均為累犯，應依刑法第47條第1 項規
    定，分別加重其刑。本院審酌被告前有竊盜前科，猶不知警
    惕，復於夜間踰越窗戶、侵入他人住宅行竊，對社會治安所
    生危害非輕，不宜輕罰；另考量被告於本院坦承犯行，及其
    犯罪之動機、目的、手段、被害人所受損失等一切情狀，分
    別量處如主文所示之刑，並定其應執行刑，以資懲戒。
五、按「18歲以上之竊盜犯、贓物犯，有犯罪之習慣者，得於刑
    之執行前，令入勞動場所強制工作」、「應執行之刑未達1
    年以上者，不適用本條例」，竊盜犯贓物犯保安處分條例第
    2 條第4 項、第3 條第1 項分別定有明文。經查：
    (一)強制工作之立法目的，乃旨在對嚴重性職業犯罪及欠缺正
      確工作觀念或無正常工作因而犯罪者，強制其從事勞動，
      並學習一技之長及正確之謀生觀念，祈使其日後重返社會
      時得以適應。刑法上規定之犯罪習慣，係指犯罪已成為日
      常之慣性行為，而竊盜犯有無犯罪習慣，固為事實審法院
      之職權，但行為人之犯罪成為習慣，在客觀上有於較長之
      一段時間內反覆為多次犯罪行為之情狀，是以犯罪之次數
      多寡及犯罪時間之長短，應為認定有無犯罪習慣之重要因
      素（最高法院79年度臺上字第4255號、73年度臺上字第98
      1 號判決參照）。
    (二)查被告於96年間，因竊盜案件，經本院於96年12月27日以
      96年度易字第3894號判決判處應執行有期徒刑9 月、拘役
      100 日，於97年1 月28日判決確定，於98年4 月17日縮短
      刑期執行完畢出監，復於98年10月20日犯竊盜案件，經本
      院以99年度審易字第4203號判決判處有期徒刑7 月確定，
      於99年2 月間犯本案，雖於99年3 月8 日入監執行上開有
      期徒刑7 月，然於99年4 月17日因病出所，至今未執行完
      畢，有臺灣高等法院被告全國前案紀錄表可按。觀之被告
      上開竊盜行為之時間，分係在96年、98年、99年，從其犯
      罪時間、次數觀之，顯與一般慣竊之懶惰成習，長期間且
      有計劃一再多次數而以犯罪成為日常習慣之情形有所不同
      ，衡情應屬一時貪念所為之犯罪行為，尚非可認係有犯罪
      習慣之人。本件科處上開宣告之刑度認應足以懲治被告並
      收教化之效，是檢察官求處對於被告宣告強制工作，尚嫌
      過當，爰不諭知於刑之執行前，令入勞動場所強制工作，
      附此敘明。
據上論斷，應依刑事訴訟法第273 條之1 第1 項、第299 條第1
項前段，刑法第2 條第1 項前段，100 年1 月26日修正前之刑法
第321 條第1 項第1 款、第2 款，刑法第47條第1 項、第51條第
5 款，判決如主文。
本案經檢察官余彬誠到庭執行職務。
中    華    民    國   100    年    8     月    3     日
                  刑事第十庭  法  官  楊佩蓉
以上正本證明與原本無異。
如不服本判決應於收受送達後10日內向本院提出上訴書狀，並應
敘述具體理由；如未敘述上訴理由者，應於上訴期間屆滿後20日
內向本院補提理由書（均須按他造當事人之人數附繕本）「切勿
逕送上級法院」。
中    華    民    國   100    年    8     月    3     日
                              書記官  陳蓉柔
附錄本案判決論罪科刑法條：
100 年1 月26日修正前之刑法第321 條
犯竊盜罪而有左列情形之一者，處6 月以上、5 年以下有期徒刑
：
一、於夜間侵入住宅或有人居住之建築物、船艦或隱匿其內而犯
    之者。
二、毀越門扇、牆垣或其他安全設備而犯之者。
三、攜帶兇器而犯之者。
四、結夥三人以上而犯之者。
五、乘火災、水災或其他災害之際而犯之者。
六、在車站或埠頭而犯之者。
前項之未遂犯罰之。